【裁判字號】    98,訴緝,155
【裁判日期】    980619
【裁判案由】    毒品危害防制條例
【裁判全文】
臺灣板橋地方法院刑事判決             98年度訴緝字第155號
                                     98年度訴緝字第156號
公  訴  人  臺灣板橋地方法院檢察署檢察官
被      告  甲○○
                    （現於臺灣臺北看守所羈押中）
上列被告因違反毒品危害防制條例案件，經檢察官提起公訴（97
年度毒偵字第7288號、97年度毒偵字第5269號、97年度毒偵字第
5637號），被告於本院準備程序進行中就被訴事實為有罪之陳述
，經本院合議庭裁定由受命法官獨任進行簡式審判程序，判決如
下：
    主  文
甲○○施用第一級毒品，處有期徒刑柒月。扣案之海洛因（合計
淨重分別為參點陸捌公克、貳點壹零公克），沒收銷燬之；扣案
包裝上開海洛因之外包裝袋伍個，沒收之。又施用第二級毒品，
處有期徒刑肆月。扣案之甲基安非他命（驗餘淨重零點貳柒柒捌
公克），沒收銷燬之；扣案包裝上開甲基安非他命之外包裝袋壹
個、玻璃球吸食器壹支，均沒收之。又施用第一級毒品，處有期
徒刑柒月。扣案之海洛因（合計淨重壹點玖肆公克），沒收銷燬
之；扣案包裝上開海洛因之外包裝袋貳個，沒收之。應執行有期
徒刑壹年貳月；扣案之海洛因（合計淨重分別為參點陸捌公克、
貳點壹零公克、壹點玖肆公克）、甲基安非他命（驗餘淨重零點
貳柒柒捌公克），沒收銷燬之：扣案包裝上開海洛因之外包裝袋
共柒個、包裝上開甲基安非他命之外包裝袋壹個、玻璃球吸食器
壹支，均沒收之。
    事  實
一、甲○○前因施用毒品案件，經本院以96年度毒聲字第997 號
    裁定送觀察、勒戒後，認無繼續施用毒品之傾向，於民國96
    年12月28日觀察、勒戒執行完畢釋放，並由臺灣板橋地方法
    院檢察署檢察官以96年度毒偵緝字第599 號為不起訴處分確
    定。詎猶不思悛悔，(一)基於施用第一級毒品海洛因之犯意，
    於上開觀察、勒戒執行完畢釋放後5 年內之97年6 月10日晚
    間7 時許，在臺北縣中和市○○路1184號「美芙精品旅館」
    312 號房內，以將第一級毒品海洛因摻入香菸點火吸食之方
    式，施用第一級毒品海洛因1 次。(二)另基於施用第二級毒品
    甲基安非他命之犯意，於97年6 月10日凌晨1 時40分許為警
    採尿前回溯96小時內某時，在臺北縣土城市○○路94號7 樓
    住處，以將第二級毒品甲基安非他命置於吸食器上點火燒烤
    吸取其濃煙之方式，施用第二級毒品甲基安非他命1 次。(三)
    另基於施用第一級毒品海洛因之犯意，於97年8 月24日晚間
    8 時許，在臺北縣板橋市○○○街24號2 樓住處，以將第一
    級毒品海洛因摻入香菸點火吸食之方式，施用第一級毒品海
    洛因1 次。嗣於97年6 月10日晚間9 時30分許，在臺北縣中
    和市○○路1184號「美芙精品旅館」312 號房為警第一次查
    獲，並扣得其所有之海洛因5 包（合計淨重分別為3.68公克
    、2.10公克）、甲基安非他命1 包（驗前淨重0.2780公克，
    取樣0.0002公克，驗餘淨重0.2778公克）、玻璃球吸食器1
    支；另於97年8 月24日晚間10時許，在臺北縣板橋市○○○
    街24號2 樓住處為警第二次查獲，並扣得其所有之海洛因2
    包（合計淨重1.94公克）。
二、案經海岸巡防署北部地區巡防局、臺北縣政府警察局新莊分
    局報請臺灣板橋地方法院檢察署檢察官偵查起訴。本院於準
    備程序進行中，被告就被訴事實為有罪之陳述，經告知被告
    簡式審判程序之旨，並聽取當事人之意見後，裁定進行簡式
    審判程序。
    理  由
一、上揭犯罪事實，業經被告甲○○於本院準備程序及審理中坦
    承不諱，並有海洛因共7 包、甲基安非他命1 包、玻璃球吸
    食器1 支扣案可資佐證；而被告經警於97年6 月11日採集其
    尿液檢體送驗結果，呈嗎啡及甲基安非他命陽性反應一情，
    有海岸巡防署北部地區巡防局臺北機動查緝隊尿液真實姓名
    對照表、瑞芳醫事檢驗所97年6 月24日檢驗報告各1 紙附卷
    可參，另被告經警於97年8 月25日採集其尿液檢體送驗結果
    ，呈鴉片類陽性反應一情，亦有臺北縣政府警察局新莊分局
    偵辦煙毒麻醉藥品案及移送人姓名及代碼對照表、臺灣檢驗
    科技股份有限公司97年9 月10日報告編號CH/2008/80670 號
    濫用藥物檢驗報告各1 紙附卷可參；再者，警方於97年6 月
    10日查獲之塊狀物2 包、粉末3 包經送鑑定結果，合計淨重
    分別為3.68公克、2.10公克，均檢出第一級毒品海洛因成分
    ，查獲之白偏螢光黃色透明結晶1 包經送鑑定結果，驗前淨
    重0.2780公克，取樣0.0002公克，驗餘淨重0.2778公克，檢
    出第二級毒品甲基安非他命成分，警方於97年8 月24日查獲
    之粉末2 包經送鑑定結果，合計淨重1.94公克，檢出第一級
    毒品海洛因成分，復有法務部調查局濫用藥物實驗室97年7
    月17日鑑定書、交通部民用航空局航空醫務中心97年6 月26
    日航藥鑑字第0973216 號毒品鑑定書、法務部調查局濫用藥
    物實驗室97年9 月18日調科壹字第09723037480 號鑑定書各
    1 份在卷可佐，足認被告之自白與事實相符，洵堪採為認定
    事實之依據。事證明確，被告犯行已堪認定。此外，被告前
    因施用毒品案件，經本院以96年度毒聲字第997 號裁定送觀
    察、勒戒後，認無繼續施用毒品之傾向，於96年12月28日觀
    察、勒戒執行完畢釋放，並由臺灣板橋地方法院檢察署檢察
    官以96年度毒偵緝字第599 號為不起訴處分確定等情，復有
    臺灣高等法院被告前案紀錄表1 份在卷可考，被告於上開觀
    察、勒戒執行完畢釋放後，5 年內再犯本件施用毒品犯行，
    均應依法論科。
二、核被告甲○○就犯罪事實(一)、(三)所為，均係犯毒品危害防制
    條例第10條第1 項之施用第一級毒品罪，就犯罪事實(二)所為
    ，係犯同條例第10條第2 項之施用第二級毒品罪。其施用第
    一、二級毒品海洛因、甲基安非他命前後持有第一、二級毒
    品海洛因、甲基安非他命之低度行為，應分別為施用之高度
    行為所吸收，均不另論罪。又被告所犯前開三罪間，犯意各
    別，應予分論併罰。爰審酌被告前已因施用毒品案件經送觀
    察、勒戒，仍不能戒除毒癮，再次漠視法令禁制而犯本罪，
    顯見其戒除毒癮之意志薄弱，惟念其犯後坦承犯行，態度尚
    佳，且施用毒品所生危害，實以自戕身心健康為主，對於他
    人生命、身體、財產等法益，尚無明顯而重大之實害等一切
    情狀，分別量處如主文所示之刑，並定其應執行刑，以示懲
    儆。又扣案之海洛因（合計淨重分別為3.68公克、2.10公克
    、1.94公克）、甲基安非他命（驗餘淨重0.2778公克），屬
    查獲之第一、二級毒品，不問屬於犯人與否，均應依毒品危
    害防制條例第18條第1 項前段規定併予宣告沒收銷燬之；而
    扣案包裝上開海洛因之外包裝袋7 個，係被告所有，供施用
    第一級毒品海洛因犯罪所用之物，扣案包裝上開甲基安非他
    命之外包裝袋1 個、玻璃球吸食器1 支，則係被告所有，供
    施用第二級毒品甲基安非他命犯罪所用之物，業經被告供承
    在卷，爰均依刑法第38條第1 項第2 款規定併予宣告沒收之
    。
據上論斷，應依刑事訴訟法第273 條之1 第1 項、第299 條第1
項前段，毒品危害防制條例第10條第1 項、第2 項、第18條第1
項前段，刑法第11條、第51條第5 款、第38條第1 項第2 款，判
決如主文。
本案經檢察官王家春到庭執行職務。
中    華    民    國    98    年    6     月    19    日
                      刑事第十二庭  法  官    曾淑娟
上列正本證明與原本無異。
如不服本判決，應於判決送達後10日內敘明上訴理由，向本院提
出上訴狀 (應附繕本) ，上訴於臺灣高等法院。其未敘述上訴理
由者，應於上訴期間屆滿後20日內向本院補提理由書「切勿逕送
上級法院」。
                                    書記官    謝雪紅
中    華    民    國    98    年    6     月    19    日
附錄本案論罪科刑法條全文：
毒品危害防制條例第10條
施用第一級毒品者，處6 月以上 5 年以下有期徒刑。
施用第二級毒品者，處3 年以下有期徒刑。


司法院資訊處製作；財團法人民間司法改革基金會備份。
